ja: 美容・健康 > 衛生日用品 > 口腔ケア > 歯列矯正器具用ケース: ハード歯列矯正器具用ケース; ソフト歯列矯正器具用ケース
sv: Skönhet och hälsa > Personlig vård > Munvård > Behållare för tandregleringsprodukter: Hårda behållare för tandregleringsprodukter; Mjuka behållare för tandregleringsprodukter
nb: Skjønnhet og helse > Personlig pleie > Tannpleie > Etuier for ortodontiske apparater: Harde etuier for ortodontiske apparater; Myke etuier for ortodontiske apparater
es: Salud y belleza > Cuidado personal > Cuidado bucal > Fundas para ortodoncias: Casos difíciles de aparatos de ortodoncia; Casos de aparatos de ortodoncia blandos
sk-SK: Zdravie a krása > Osobná starostlivosť > Starostlivosť o ústnu dutinu > Puzdrá na ortodontické pomôcky: Tvrdé puzdrá na ortodontické pomôcky; Mäkké puzdrá na ortodontické pomôcky
ro-RO: Sănătate și frumusețe > Îngrijire personală > Îngrijire orală > Genți pentru aparate ortodontice: Genți rigide pentru aparate ortodontice; Genți flexibile pentru aparate ortodontice
hr-HR: Zdravlje i ljepota > Osobna njega > Njega usne šupljine > Kutije za ortodontske aparate: Tvrde kutije za ortodontske aparate; Meke kutije za ortodontske aparate
pt-BR: Saúde e beleza > Cuidados pessoais > Cuidados bucais > Estojos para aparelhos ortodônticos: Estojos para aparelhos ortodônticos rígidos; Estojos para aparelhos ortodônticos macios
hu: Egészség és szépség > Személyes gondoskodás > Szájápolás > Fogszabályozásikészülék-tokok: Kemény fogszabályozásikészülék-tokok; Puha fogszabályozásikészülék-tokok
sl-SI: Zdravje in lepota > Osebna nega > Ustna higiena > Etuiji za zobne aparate: Trdi etuiji za zobne aparate; Mehki etuiji za zobne aparate
nl: Gezondheid en persoonlijke verzorging > Persoonlijke verzorging > Mondverzorging > Orthodontische opbergboxen: Harde orthodontische opbergboxen; Zachte orthodontische opbergboxen
pl: Zdrowie i uroda > Higiena osobista > Higiena jamy ustnej > Pudełeczka na aparaty ortodontyczne: Pudełeczka na twarde aparaty ortodontyczne; Pudełeczka na miękkie aparaty ortodontyczne
lt-LT: Sveikata ir grožis > Asmeninė priežiūra > Burnos priežiūra > Ortodontinių prietaisų dėklai: Kieti ortodontinių prietaisų dėklai; Minkšti ortodontinių prietaisų dėklai
ko: 건강/미용 > 개인 미용/위생 용품 > 구강 관리 > 치과 교정 장치 케이스: 하드 치과 교정 장치 케이스; 소프트 치과 교정 장치 케이스
en: Health & Beauty > Personal Care > Oral Care > Orthodontic Appliance Cases: Hard Orthodontic Appliance Cases; Soft Orthodontic Appliance Cases
fr: Santé et beauté > Hygiène personnelle > Soins buccaux > Boîtes pour appareils dentaires: Boîtes pour appareils dentaires rigides; Boîtes pour appareils dentaires souples
vi: Sức khỏe và sắc đẹp > Sản phẩm chăm sóc cá nhân > Chăm sóc răng miệng > Hộp đựng thiết bị chỉnh răng: Hộp đựng thiết bị chỉnh răng cứng; Hộp đựng thiết bị chỉnh răng mềm
zh-CN: 保健/美容/卫生/护理 > 个人护理 > 口腔护理 > 正畸保持器/矫治器盒: 硬质正畸保持器/矫治器盒; 软质正畸保持器/矫治器盒
bg-BG: Здраве и красота > Лична грижа > Орална грижа > Кутии за ортодонтски апарти: Твърди кутии за ортодонтски апарати; Меки кутии за ортодонтски апарати
it: Salute e bellezza > Cura della persona > Igiene orale > Custodie per dentiere: Custodie rigide per dentiere; Custodie morbide per dentiere
tr: Sağlık ve Güzellik > Kişisel Bakım > Ağız Bakımı > Ortodontik Cihaz Kılıfları: Sert Ortodontik Cihaz Kılıfları; Yumuşak Ortodontik Cihaz Kılıfları
zh-TW: 保健與美容 > 個人保養 > 口腔保健 > 矯正器盒: 硬式矯正器盒; 軟式矯正器盒
ru: Красота и здоровье > Личная гигиена и уход за собой > Уход за полостью рта > Футляры для ортодонтических конструкций: Жесткие футляры для ортодонтических конструкций; Мягкие футляры для ортодонтических конструкций
fi: Terveys ja kauneus > Henkilökohtainen hygienia > Suunhoito > Oikomishoitopakkaukset: Kovat oikomishoito­pakkaukset; Pehmeät oikomishoito­pakkaukset
el: Υγεία & ομορφιά > Προσωπική φροντίδα > Στοματική φροντίδα > Θήκες ορθοδοντικών συσκευών: Θήκες σκληρών ορθοδοντικών συσκευών; Θήκες μαλακών ορθοδοντικών συσκευών
pt-PT: Saúde e beleza > Cuidado pessoal > Cuidado oral > Estojos de aparelhos ortodônticos: Estojos de aparelhos ortodônticos duros; Estojos de aparelhos ortodônticos flexíveis
da: Sundhed og skønhed > Personlig pleje > Mundpleje > Etuier til bøjler, tandbeskyttere og proteser: Hårde etuier til bøjler, tandbeskyttere og proteser; Bløde etuier til bøjler, tandbeskyttere og proteser
de: Gesundheit & Schönheit > Körperpflege > Mundpflege > Spangen-, Gebiss- & Aufbissschienendosen: Harte Spangen-, Gebiss- & Aufbissschienendosen; Weiche Spangen-, Gebiss- & Aufbissschienendosen
th: สุขภาพและความงาม > ผลิตภัณฑ์ดูแลส่วนบุคคล > การดูแลปาก > ที่ใส่อุปกรณ์ทันตกรรมจัดฟัน: ที่ใส่อุปกรณ์ทันตกรรมจัดฟันแบบแข็ง; ที่ใส่อุปกรณ์ทันตกรรมจัดฟันแบบนิ่ม
cs: Zdraví a krása > Osobní péče > Péče o ústní dutinu > Pouzdra na zubní protézy a rovnátka: Pevná pouzdra na zubní protézy a rovnátka; Měkká pouzdra na zubní protézy a rovnátka